# 计学摄要

提问人：6026362851 时间：2018-07-06 21:53:03
陈版，计学摄要 2018 出版了吗？哪里能买到

回答人：chenyiwei
目前的进度情况：由于各准则官方应用指南已经出版（可至中国财政经济出版社的天猫店订购），书中新收入准则应用指南部分在根据官方应用指南核对和必要修订后很快可以完稿；增补 2017 年度审计期间问题也已形成初稿， 7 月底前预计可完成。因此，我们预计在 7 月底、 8 月初可以将书稿交到出版社，尽快出版。谢谢关注！

提问人：心海拂清风 时间：2018-07-07 15:11:59
陈老师，您好！新准则应用指南出版了呀！是否有瑞华解读准则，跟 2014 年一样的，期待瑞华研究准则和计学撮要 2018 ！谢谢！

回答人：chenyiwei
收入准则实务操作指南已有初稿，与官方应用指南核对修改后将纳入《计学撮要 2018 》。金融工具准则的实务操作指南还要晚些。

提问人：原来你就在这里 时间：2018-07-08 21:23:59
请问瑞华解读准则 2014 是在哪里买的啊？ 当当、京东上都没有搜索到呢？

回答人：chenyiwei
本版面上搜索即可，没有正式单独出版解读，但纳入了《计学撮要 2015 》中。